【裁判字號】    95,勞訴,7
【裁判日期】    950331
【裁判案由】    給付工資
【裁判全文】
臺灣臺南地方法院民事裁定               95年度勞訴字第7號
原      告  群馥實業股份有限公司
法定代理人  甲○○
被      告  菁麟實業有限公司
法定代理人  乙○○
訴訟代理人  謝曜焜律師
上列當事人間請求給付工資事件，本院裁定如下：
    主  文
本件移送臺灣板橋地方法院。
    理  由
一、按對於私法人或其他得為訴訟當事人之團體之訴訟，由其主
    事務所或主營業所所在地之法院管轄。又訴訟之全部或一部
    ，法院認為無管轄權者，依原告聲請或依職權以裁定移送其
    管轄法院。民事訴訟法第2條第2項、第28條第1項分別定有
    明文。另因契約涉訟者，如經當事人定有債務履行地，得由
    該履行地之法院管轄，民事訴訟法第12條另有規定，此乃民
    事訴訟法關於因契約涉訟特別審判籍之規定，然上述規定，
    必須當事人間有約定債務履行地之意思，始有該條之適用，
    而所謂債務履行地，專指當事人以契約訂定之清償地而言。
    另管轄權之有無，雖為受訴法院應職權調查之事項，惟當事
    人對此訴訟成立要件之舉證責任仍不因而免除，原告如主張
    兩造有曾約定以原告所在地為債務履行地之事實，而為被告
    所否認，自應由原告舉證證明，否則，即難謂原告之主張為
    可採。
二、本件原告起訴主張原告自民國94年間起替被告織布，由被告
    提供「紗」，由原告完成織布工作，兩造間因此存在僱傭關
    係，而原告於94年5月、6月、7月完成織布工作，被告卻未
    依約給付價金，共積欠原告新台幣759,423元，爰依據僱傭
    契約關係，請求被告應付上開金額之給付責任，又因被告前
    支付原告織布之工資，均由被告簽發支票，依約寄至原告設
    於台南縣永康市○○路1巷30弄99號工廠，由原告受領，則
    本件工資履行地係在台南縣，本院有管轄權等語（見原告起
    訴狀）。而查，本件被告之主事務所係在台北縣林口鄉○○
    路259號4樓之情，業據被告陳明在卷，且為原告所不爭執，
    又原告主張兩造間曾約定以原告所在地為債務履行地之事實
    ，又為被告所否認在卷（見被告95年3月8日聲請狀），而原
    告所主張兩造間曾約定以原告工廠所在地台南縣永康市○○
    路1巷30弄99號為債務履行地，僅係由原告陳明，迄今並未
    提出證據證明，則原告主張本件給付工資訴訟，有民事訴訟
    法第12條所規定因契約涉訟特別審判籍之適用，即無所據。
    而被告之主事務所既在台北縣林口鄉○○路259號4樓，則依
    據上開民事訴訟法第2條第2項之管轄規定，本件即非本院管
    轄，又被告亦已抗辯本件訴訟之管轄權，有被告上開聲請狀
    及本院95年3月8日調解程序筆錄在卷可據，本件並無民事訴
    訟法第25條所規定應訴管轄之適用。因此，依據上開民事訴
    訟法之管轄規定，本件應由被告主事務所所在地之臺灣板橋
    地方法院管轄。玆原告向無管轄權之本院起訴，顯有違誤。
三、本院依職權將本件訴訟移送於該管轄法院，爰裁定如主文。
中    華    民    國    95    年    3    月    31    日
                  民事第三庭    法  官  陳杰正
以上正本係照原本作成。
如對本裁定抗告，須於裁定送達後10日內向本院提出抗告狀，並
應繳納抗告費新台幣1,000元整。
中    華    民    國    95    年    3    月    31    日
                                書記官  林賢慧


司法院資訊處製作；財團法人民間司法改革基金會備份。
